【裁判字號】    88,易,1096
【裁判日期】    890622
【裁判案由】    傷害
【裁判全文】
臺灣新竹地方法院刑事判決                        八十八年度易字第一九六號
    公  訴  人  臺灣新竹地方法院檢察署檢察官
    被      告  甲○○
右列被告因傷害案件，經檢察官提起公訴（八十八年度偵字第四九二四號），本院判
決如左︰
    主  文
甲○○傷害人之身體，處拘役伍拾玖日，如易科罰金，以佰元折算壹日。
    事  實
一、甲○○與乙○○二人係姊夫、小姨關係，甲○○於民國八十八年六月八日晚間十
    時四十分許，在新竹市○○路一七八巷五之一號前，因細故與乙○○發生口角、
    爭執，甲○○竟基於傷害犯意，徒手毆打乙○○，致乙○○受有頭部外傷併輕微
    腦震盪、頸部扭傷等傷害。
二、案經乙○○訴由新竹市警察局第二分局報請臺灣新竹地方法院檢察署檢察官偵查
    起訴
    理  由
一、訊據被告矢口否認有傷害犯行，辯稱：當天雙方發生口角、拉扯，互有受傷，伊
    並無傷害告訴人素娟之故意，又雙方於事後達成民事和解，伊因此撤回傷害告訴
    ，沒想到告訴人未撤回本件告訴云云。經查：
  （一）被告於前揭時地傷害告訴人之事實，業經告訴人於偵審中指訴歷歷，且堅稱
        不移，核與證人即被告之配偶丙○○於警訊中證述情節相符，並有南門綜合
        醫院於八十八年六月九日出具之診斷證明書附卷可稽，堪予認定。
  （二）至證人丙○○於本院翻異前詞，空言稱：未細看警訊筆錄內容就簽名云云，
        然製作警訊筆錄時間距離事發時間較近，證人記憶應較清晰，況其證述內容
        對其丈夫即被告不利，若非實情豈會貿然簽名、蓋章之理，是認其於警訊中
        之證詞，較足採信，其於本院翻異前詞，應係迴護被告之舉。另，證人丁○
        ○、戊○○並未在事發現場，業據其證述在卷，雖據二人證稱：事後曾前往
        協調紛爭，告訴人仍可自行騎乘機車至警察局，不像腦震盪的樣子等語，惟
        查，二位證人並非醫療專業人士，而輕微腦震盪之傷害本非一般肉眼所能判
        斷，況告訴人嗣經專業醫師診斷成傷，有上開診斷證明書可按，是被告所聲
        請傳訊之證人丁○○、戊○○之證述，尚不足對於被告有利之認定。
    本案事證已臻明確，被告傷害犯行洵堪認定，自應依法予以論罪科刑。
二、核被告所為，係犯刑法第二百七十七條第一項之罪。爰審酌被告與告訴人為姻親
    關係，前因土地事件已生嫌隙，嗣衍生本件傷害案件，雙方於八十八年六月九日
    簽立和解書，被告撤回另案傷害告訴，有和解書、撤回告訴狀在卷可查，暨被告
    傷害告訴人之手段、次數，告訴人所受傷害程度及被告犯後之態度等一切情狀，
    量處如主文所示之刑，並諭知易科罰金之折算標準。
據上論斷，應依刑事訴訟法第二百九十九條第一項前段、刑法第二百七十七條第一項
、第四十一條，罰金罰鍰提高標準條例第一條前段、第二條，判決如主文。
本案經檢察官黃仁宏到庭執行職務。
中      華      民      國    八十九    年      六      月    二十二    日
                                    臺灣新竹地方法院刑事第一庭
                                        法  官    黃  美  文
右正本證明與原本無異。
如不服本判決，應於判決送達後十日內向本院提出上訴狀( 應附繕本 )，上訴於
臺灣高等法院。
                                        書記官    饒  興  蘭
中      華      民      國    八十九    年      六      月    二十二    日
附錄：
刑法第二百七十七條第一項
傷害人之身體或健康者，處三年以下有期徒刑，拘役或一千元以下罰金。


司法院資訊處製作；財團法人民間司法改革基金會備份。
